【裁判字號】    99,消債更,124
【裁判日期】    991227
【裁判案由】    更生事件
【裁判全文】
臺灣士林地方法院民事裁定    九十九年度消債更字第一二四號
聲  請  人
即  債務人  葉展輝
代  理  人  黃俊六律師
上列聲請人即債務人聲請更生事件，本院裁定如下：
    主  文
債務人葉展輝自中華民國九十九年十二月二十七日十七時起開始
更生程序。
命司法事務官進行本件更生程序。
    理  由
一、按債務人與金融機構協商成立者，不得聲請更生或清算，但
    因不可歸責於己之事由，致履行顯有重大困難者，不在此限
    ，消費者債務清理條例第一百五十一條第五項定有明文。次
    按債務人不能清償債務或有不能清償之虞，且無擔保或無優
    先權之債務總額未逾新臺幣（下同）一千二百萬元者，於法
    院裁定開始清算程序或宣告破產前，得向法院聲請更生，此
    觀諸同條例第三條、第四十二條第一項規定自明。又法院開
    始更生程序之裁定，應載明其年、月、日、時，並即時發生
    效力。法院開始更生或清算程序後，得命司法事務官進行更
    生或清算程序，必要時得選任律師、會計師或其他適當之自
    然人或法人一人為監督人或管理人，復為同條例第四十五條
    第一項、第十六條所明定。
二、本件聲請意旨略以：聲請人即債務人有不能清償債務之情事
    ，前曾於民國九十八年二月金融機構成立協商，協商條件為
    自同年月起，分八十四期，利率百分之五，每月還款一萬一
    千元。惟債務人於同年十月結婚，且長子於九十九年三月出
    生，致增加必要支出，無法負擔還款條件，因而毀諾。債務
    人確因不可歸責於己，致履行協商條件顯有重大困難。債務
    人無擔保或無優先權之債務總額為七十三萬二千零八十六元
    ，未逾一千二百萬元，復未經法院裁定開始清算程序或宣告
    破產，為此聲請更生等語。
三、經查：
  (一)債務人所主張之上開事實，業據提出與所述相符之全戶戶籍
    謄本、財團法人金融聯合徵信中心當事人綜合信用報告－協
    商前置專用債權人清冊、前置協商機制協議書暨無擔保債務
    還款分配表、財產歸屬資料清單等件為證（見本院卷第九頁
    至第十一頁、第十四頁至第十六頁、第十九頁反面至第二十
    頁、第三十六頁），經核屬實，自堪信為真實。
  (二)聲請人目前任職於銓威實業股份有限公司，每月應領薪資為
    二萬七千元，亦有其九十七至九十八年度綜合所得稅各類所
    得資料清單、勞工保險被保險人投保資料表、九十八年十月
    至九十九年十一月薪俸袋影本等件在卷可稽（見本院卷第三
    十四頁、第六十三頁、第五十七頁至第五十七之一頁、第五
    十八頁至第六十二頁）。而債務人與其配偶、長子、生母及
    胞弟共同賃屋居住於臺北市士林區，參酌內政部所公布九十
    九年度臺北市每人每月最低生活費及財政部所公布九十八年
    度綜合所得稅受扶養親屬免稅額每人每年八萬二千元（平均
    每月六千八百三十三元）等情，則債務人每月前開薪資收入
    扣除每月協商還款金額一萬一千元後，僅餘一萬六千元，實
    不足以支應其個人最低生活必要支出及其長子之扶養費，足
    認債務人確係因不可歸責於己之事由，致履行協商條件顯有
    困難。
  (三)此外，復查無債務人有消費者債務清理條例第六條第三項、
    第八條或第四十六條各款所定駁回更生聲請之事由存在，則
    其聲請更生，洵屬有據。揆諸首揭規定，應予開始更生程序
    ，並命司法事務官進行本件更生程序。爰裁定如主文。
中    華    民    國    99    年    12    月    27    日
                  民事第三庭  法      官  孫萍萍
以上為正本係照原本作成。
本裁定不得抗告。
中    華    民    國    99    年    12    月    27    日
                              書  記  官  劉淑慧

司法院資訊處製作；財團法人民間司法改革基金會備份。
